【裁判字號】    92,訴,436
【裁判日期】    920415
【裁判案由】    毒品危害防制條例
【裁判全文】
臺灣臺中地方法院刑事判決                          九十二年度訴字第四三六號
    公  訴  人  臺灣臺中地方法院檢察署檢察官
    被      告  甲○○
右列被告因毒品危害防制條例案件，經檢察官提起公訴（九十一年度毒偵字第二六八
六號），本院判決如左：
    主  文
甲○○連續施用第一級毒品，處有期徒刑拾月。扣案之注射針筒參支，均沒收；又連
續施用第二級毒品，處有期徒刑柒月。扣案之安非他命拾參包（毛重貳拾伍點玖公克
）均沒收銷燬之，扣案之吸食器壹個及包裝袋壹個，均沒收。應執行有期徒刑壹年參
月，扣案之安非他命拾參包（毛重貳拾伍點玖公克）均沒收銷燬之，扣案之注射針筒
參支、吸食器壹個及包裝袋壹個，均沒收。
    事  實
一、甲○○前於民國八十九年間，因施用毒品案件，經送觀察、勒戒後，認無繼續施
    用毒品傾向，由臺灣臺南地方法院檢察署檢察官於八十九年六月二十七日，以八
    十九年度毒偵字第一五四○號為不起訴處分確定；復因施用毒品案件，經送觀察
    、勒戒後，認有繼續施用毒品傾向，由臺灣臺南地方法院檢察署檢察官聲請裁定
    送強制戒治，並聲請簡易判決處刑，嗣經臺灣臺南地方法院於九十年四月九日，
    以九十年度訴字第一八二號，判處連續施用第一級毒品，處有期徒刑八月；連續
    施用第二級毒品，處有期徒刑七月，應執行有期徒刑一年二月確定，強制戒治部
    分則於九十年十一月二十日期滿。詎甲○○仍不知悔改，於向綽號「阿彬」真實
    姓名年籍不詳之成年人，以新臺幣一萬二千元之代價買得第二級毒品安非他命後
    ，復基於施用第二級毒品安非他命之概括犯意，自九十一年七月底某日下午三時
    許起，至同年九月三日下午五時許止，在臺中市○區○○街六○七號六樓之五及
    臺中市不詳工地等處，以將第二級毒品安非他命放在過濾器裡面燃燒，再以口鼻
    吸入氣體之方式，約每二、三天施用一次之頻率，連續施用第二級毒品安非他命
    多次；嗣又另行起意，並基於施用第一級毒品海洛因之概括犯意，自綽號阿彬之
    人處取得第一級毒品海洛因後，於九十一年八月三十一日晚上六時許及同日晚上
    十時許，在上揭臺中市○○街居處，以將第一級毒品海洛因摻水稀釋，再用針筒
    注射之力式，連續施用第一級毒品海洛因二次。嗣於九十一年九月三日晚上七時
    許，為警在上揭臺中市○區○○街六○七號六樓六○五室處所查獲，並當場扣得
    第二級毒品安非他命十三包（毛重二十五．九公克）及吸食器乙個、針筒三支、
    裝安非他命袋子乙個等物。並經臺灣臺中地方法院檢察署檢察官以九十一年度聲
    戒字第八四一號聲請書，向本院聲請強制戒治，業經本院以九十一年度二四七五
    號裁定，令入戒治處所以強制戒治一年。
二、案經臺中市警察局第二分局報請臺灣臺中地方法院檢察署檢察官偵查起訴。
    理  由
一、訊據被告甲○○風對於在右揭時、地有連續施用第一、二級毒品海洛因及安非他
    命多次之事實於本院調查、審理中均坦承不諱，且其於九十一年九月三日為警查
    獲時所採之尿液，經送請臺中市衛生局檢驗結果，雖呈甲基安非他命及嗎啡之陰
    性反應（見偵卷第六○頁），惟經送請內政部警政署刑事警察局鑑驗結果，確呈
    安非他命類及嗎啡陽性反應，此有該局鑑驗通知書乙紙在卷可稽（見偵卷第六二
    頁），復有扣案之第二級毒品安非他命十三包（毛重二十五．九公克）及吸食器
    乙個、針筒三支、裝安非他命袋子乙個等物為佐證，足認被告之自白與事實相符
    。又被告前因施用毒品案件，經送觀察、勒戒後，認無繼續施用毒品之傾向，由
    臺灣臺南地方法院檢察署檢察官以八十九年度毒偵字第一五四○號為不起訴處分
    確定；復因施用毒品案件，經送觀察、勒戒後，認有繼續施用毒品傾向，由臺灣
    臺南地方法院檢察署檢察官起訴，並聲請送強制戒治，嗣經臺灣臺南地方法院以
    九十年度訴字第一八二號，判處應執行有期徒刑一年二月確定，強制戒治部分則
    於九十年十一月二十日期滿；及本次因施用毒品犯行，業經本院裁定送強制戒治
    等情，亦有臺灣臺南地方法院檢察署八十九年度毒偵字第一五四○號不起訴處分
    書、臺灣臺南地方法院九十年度訴字第一八二號判決、本院九十一年度毒聲字第
    二四七五號裁定、臺灣臺中地方法院檢察署刑案資料查註紀錄表及臺灣高等法院
    被告全國前案紀錄各一份附卷足參。本件事證明確，被告犯行堪以認定。
二、核被告所為，係犯毒品危害防制條例第十條第一項施用第一級毒品罪及同條例第
    十條第二項施用第二級毒品罪。被告為供施用而持有第一級毒品海洛因及第二級
    毒品安非他命，其持有之低度行為，已為施用之高度行為所吸收，不另論罪。被
    告先後多次施用第一、二級毒品海洛因及安非他命之犯行，時間緊密，且觸犯構
    成要件相同之罪，顯係基於概括犯意反覆為之，為連續犯，應依刑法第五十六條
    規定，各論以一罪，並加重其刑。被告所犯上開二罪間，犯意各別，構成要件互
    殊，應分論併罰。另查，公訴人雖認被告係自九十一年七月底至九十一年八月底
    止，均有連續施用第一級毒品海洛因之犯行，惟被告自承只有於九十一年八月三
    十一日連續施用第一級毒品海洛因二次之犯行，復查無其他證據足資證明被告於
    九十一年七月底迄九十一年八月三十日止亦有施用第一級毒品海洛因之行為，就
    此部分本應為無罪之諭知，惟此部分公訴人認與前述九十一年八月三十一日施用
    第一級毒品海洛因之犯行，有連續犯之裁判上一罪關係，故不另為無罪之諭知。
    爰審酌被告前因施用毒品犯行曾經觀察、勒戒及戒治，竟又再施用毒品不輟，無
    視於毒品對於自身健康之戕害及國家對於杜絕毒品犯罪之禁令，惡性非輕，復斟
    酌被告坦承犯行，犯後態度尚稱良好，再本於施用毒品犯罪之人亦為「病人」之
    考量，且其若施以長時間戒治處遇，已足達到科以刑罰之「特別預防」機制等一
    切情狀，量處如主文所示之刑，並定其應執行刑。末查，扣案之第二級毒品安非
    他命十三包（毛重二十五．九公克），均為毒品危害防制條例第二條第二項第二
    款所指之毒品，爰依同條例第十八條第一項前段規定，不問屬於犯人與否，均宣
    告沒收銷燬之。又扣案之吸食器乙個、針筒三支、裝安非他命袋子乙個，為被告
    所有供其施用毒品所用之物，業據被告供承在卷，爰依刑法第三十八條第一項第
    二款規定併予宣告沒收。
據上論斷，應依刑事訴訟法第二百九十九條第一項前段，毒品危害防制條例第十條第
一項、第二項、第二十條第三項前段、第十八條第一項前段，刑法第十一條、第五十
六條、第五十一條第五款、第三十八條第一項第二款，判決如主文。
本案經檢察官李斐瑄到庭執行職務。
中      華      民      國    九 十 二    年     四    月     十 五     日
                               臺灣臺中地方法院刑事第七庭
                                   審判長法  官  夏 一 
                                         法  官  陳 卿 和
                                         法  官  蔡 美 華
右正本證明與原本無異。
如不服本判決，應於判決送達後十日內向本院提出上訴狀，上訴於臺灣高等法院臺中
分院( 須附繕本 )。
                                         書記官
中      華      民國    九 十 二    年     四    月     十 六     日
附錄論罪科刑法條
毒品危害防制條例
第十條第一項：施用第一級毒品者，處六月以上五年以下有期徒刑。
第十條第二項：施用第二級毒品者，處三年以下有期徒刑。


司法院資訊處製作；財團法人民間司法改革基金會備份。
